臺灣臺南地方法院刑事判決
109年度簡上字第35號
上  訴  人  
即  被  告  郭晉儒


上列上訴人即被告因恐嚇案件，不服本院108年度簡字第3235號
中華民國108年12月6日第一審刑事簡易判決（聲請簡易判決處刑
書案號：108年度調偵字第1386號），提起上訴，本院管轄第二
審之合議庭判決如下：
    主  文
原判決關於丁○○部分撤銷。
丁○○共同犯恐嚇危害安全罪，處拘役伍拾日，如易科罰金，以新
臺幣壹仟元折算壹日。
    事  實
一、丁○○與丙○○、王榮村為朋友，乙○○（綽號「小蝦」）與丁○○
    亦為朋友，乙○○積欠丙○○新臺幣（下同）1萬2,000元之債務
    未還。詎丙○○為使乙○○清償上開欠款，竟夥同王榮村、丁○○
    ，共同基於恐嚇之犯意聯絡，於民國108年4月15日9時23分
    許至同日14時22分許，在王榮村位於臺南市○○區○○路00號之
    居所內，推由與乙○○交情較好之丁○○出面扮演遭他人綑綁、
    毆打而受傷之情形，丙○○並拍攝該情形之照片1張，復由丙○○將該照片之電子訊號以其手機、透過微信通信軟體傳送給
    乙○○，丙○○、王榮村再以上開通訊軟體錄製、傳送「你麻吉
    現在在這邊」、「早晚都會抓到你」、「現在你不就要放丁○○在這邊讓人家凌遲就對了」、「你現在害人家在這邊讓人
    凌遲」、「反正我就說你錢拿過來我就放人」、「反正你的
    兄弟現在在我的手上，看你自己怎麼做」、「你如果這東西
    在開玩笑，沒關係你就慢慢等」、「存摺我打給你了，錢先
    打過來」、「我朋友說你現在失蹤，我是在路上要過去了，
    不先跟他擔保的話，就要被打死了」等語（內容詳如附表）
    之語音訊息給乙○○，藉此催促乙○○清償上開1萬2,000元債務
    ，以此加害自己或丁○○生命、身體、自由之事，使乙○○心生
    畏懼，致生危害於安全。嗣乙○○通知丁○○之母陳謹函報警處
    理，始循線查悉上情。
二、案經臺南市政府警察局第四分局報告臺灣臺南地方檢察署檢
    察官偵查聲請簡易判決處刑。
    理  由
壹、程序事項
一、被告主張：
(一)對於監視器畫面擷取照片4張、丙○○手機傳送給乙○○之微信
    通訊軟體語音內容譯文1份，不同意有證據能力。
(二)其餘證據均同意有證據能力（見簡上卷二第78至79頁）。
二、本院對證據能力之判斷：
(一)監視器畫面擷取照片4張有證據能力：
    按錄音、錄影所錄取之聲音或畫面，既係憑機械力拍錄，未
    經人為操控，自有證據能力；法院得視該錄音、錄影帶為物
    證，依刑事訴訟法第164條之規定，勘驗調查，如係以該錄
    音譯文或錄影畫面為證據資料，而該等譯文或畫面復經檢察
    官或法院勘驗，認與錄音、錄影內容相符，製成勘驗筆錄附
    卷時，該筆錄即得視為書證，如已依同法第165條第1項規定
    ，踐行調查證據程序，該勘驗筆錄亦非無證據能力（最高法
    院91年度台上字第2363號判決要旨參照）。又按，刑事訴訟
    法第159條第1項：「被告以外之人於審判外之言詞或書面陳
    述，除法律有規定者外，不得作為證據。」該所謂「被告以
    外之人於審判外之言詞或書面陳述」，並不包含「非供述證
    據」在內。按照相機拍攝之照片，係依機器之功能，攝錄實
    物形貌而形成之圖像，除其係以人之言詞或書面陳述為攝取
    內容，並以該內容為證據外，照片所呈現之圖像，並非屬人
    類意思表達之言詞或書面陳述，當不在上引規定「被告以外
    之人於審判外之言詞或書面陳述」之範圍內，其有無證據能
    力，自應與一般物證相同，端視其取得證據之合法性及已否
    依法踐行證據之調查程序，以資認定（最高法院97年度台上
    字第3854號判決意旨參照）。又物證之調查證據方法應將證
    物提示予當事人、代理人、辯護人或輔佐人，使其辨識，此
    觀刑事訴訟法第164條第1項規定自明，是在別無證據證明照
    片有偽造、變造或不法取得之情形下，法院復於審判程序中
    踐履提示照片供辨識之程序，該照片即應具有證據能力。查
    本案引用之監視器錄影畫面擷取照片4張，係監視器錄現場
    實物形貌、聲音而得透過機器播放傳達，並將部分錄影畫面
    擷取為相片，與現場實況在內容上應屬一致，正確性應已有
    所保障；且其所呈現之畫面，非屬人類意思表達之言詞或書
    面陳述，性質上非屬供述證據而無傳聞法則之適用，且查無
    證據證明係實施刑事訴訟程序之公務員以非法方式取得，或
    經偽造、變造等不法情事，復在本院審理時提示供檢察官、
    被告辨識及表示意見，其內容核與本案犯罪事實之認定具有
    關聯性，復已依法踐行調查證據程序，是上開監視器影像擷
    取照片4張有證據能力。
(二)丙○○之手機傳送給乙○○之微信通訊軟體語音內容譯文1份有
    證據能力：　　
　　前揭微信通訊軟體語音內容譯文1份，為偵查犯罪之公務員
    依據乙○○提供之手機錄音之錄影檔案內容所製作，該譯文內
    容記載正確無誤，業經本院於準備程序勘驗明確，有勘驗筆
    錄在卷可參（見簡上卷二第115至117頁），故此部分譯文以
    本院勘驗筆錄為準，本院於審判期日調查證據時，並已踐行
    向當事人提示上揭譯文、勘驗筆錄等程序，既經合法調查，
    自有證據能力。
(三)本案判決所引用其他具傳聞性質之各項證據資料（不含前開
    證據能力爭執部分），因檢察官、被告於本院審理中均未聲
    明異議，本院審酌該等證據資料作成之情況，核無違法取證
    或其他瑕疵，且與待證事實有關連性，認為適當得為證據，
    依刑事訴訟法第159條之5規定，均有證據能力。
二、又本院所引之非供述證據部分，經查並非違法取得，亦無依
    法應排除其證據能力之情形，應有證據能力。
貳、實體認定之依據
一、訊據被告丁○○固承認確有於前揭時間、地點，與丙○○、王榮
    村共同基於恐嚇之犯意聯絡，推由與乙○○交情較好之丁○○出
    面扮演遭他人綑綁、毆打而受傷之情形，由丙○○拍攝該情形
    之照片1張，復由丙○○將該照片以丙○○之手機，透過微信通
    信軟體傳送給乙○○，以此加害生命、身體之事，使乙○○心生
    畏懼，致生危害於安全之事實，惟矢口否認參與丙○○、王榮
    村以上開通訊軟體錄製、傳送如事實欄所載之語音訊息給乙○○，藉此催促乙○○清償上開1萬2000元債務之犯行，辯稱：
    拍完照一下子我就睡著了，我不知道丙○○、王榮村傳語音訊
    息給乙○○云云。惟查：
(一)被告於前揭時間、地點，與丙○○、王榮村共同基於恐嚇之犯
    意聯絡，推由與乙○○交情較好之丁○○出面扮演遭他人綑綁、
    毆打而受傷之情形，由丙○○拍攝該情形之照片1張，復由丙○○將該照片以丙○○之手機、透過微信通信軟體傳送給乙○○，
    以此加害生命、身體之事，使乙○○心生畏懼，致生危害於安
    全事實，業經被告於本院審理時坦承不諱（見簡上卷二第15
    0頁），核與證人即同案被告丙○○、王榮村於偵查中供述相
    符，並經證人即被害人乙○○、證人即被告之母陳謹函、證人
    即被告王榮村之友人彭政哲於警詢時證述明確，並有使用丙○○之手機傳送至乙○○手機之微信軟體對話紀錄翻拍照片6張
    在卷可佐，足認被告此部分自白與事實相符，堪以採信。
(二)丙○○、王榮村以上開通訊軟體錄製、傳送如事實欄所載之語
    音訊息給乙○○，經本院勘驗檔案檔名為LINE_MOVIE_Z000000
    000000.mp4之內容如附表所示，此有乙○○所提供錄音檔影片
    光碟1片，及由警員所製作之錄音譯文1份、本院勘驗前揭錄
    音檔影片之勘驗筆錄在卷可參（警卷第19頁、簡上卷二第11
    5至117頁），此部分事實亦堪認定。
(三)被告丁○○與丙○○、王榮村對事實欄之恐嚇行為，有犯意聯絡
    及行為分擔：
  1.證人即被害人乙○○①於警詢時證稱：丙○○早上9時45分用微信
    傳照片給我，照片內丁○○遭人遮住眼睛，以繩子綑綁在椅子
    上，並不斷以語音訊息恐嚇我，說丁○○人在他那裏，要我匯
    12,000元給他，不然要凌遲他，我不疑有他，急著要籌錢去
    放人，還通知丁○○的媽媽，要她先去報案。我當時很害怕，
    急著要籌錢給丙○○，但身上暫時沒這麼多錢，才聯絡丁○○的
    媽媽想辦法。我的確有欠丙○○等語（見警卷第8至10頁）。②
    於本院審理時證稱：108年4月15日早上我在上班時，丙○○突
    然用微信傳照片(警卷第14頁上方)給我，讓我認為丁○○因為
    幫我出來解決事情，我不希望我的事情連累到被告，後來我
    打給丙○○，他沒有接，接著丙○○就一直發語音過來。我收到
    丙○○傳的該張照片，擔心丙○○會對丁○○不利，所以感到害怕
    ，後來聽到語音內容時，害怕丁○○因為我的事情被打，也擔
    心自己會被丙○○、王榮村打，因為我跟丙○○有債務糾紛。王
    榮村是丙○○找來的朋友，王榮村也幫丙○○討債，所以我聽到
    語音訊息時，我認為這兩人可能會打我等語（見簡上卷二第
    130至136頁）。被告於本院準備程序時供稱：前一天乙○○也
    有被打了幾下等語（見簡上卷二第78頁）。
  2.證人即被告之母陳謹函於警詢時證稱：今（15)日因為我收
    到乙○○〔綽號「小蝦」〕傳給我一段影片，內容是丁○○坐在椅
    子上，雙手被反綁，雙眼被矇住，看似被質押霸凌，影片內
    談話內容有說到我孩子人在他那邊，還說要放丁○○在那邊被
    凌虐嗎，要逼乙○○出面。我收到影片後覺得害怕，擔心我小
    孩丁○○的人身安全，後來又收到第二段影片，內容提到要小
    蝦籌到12,000元給哲，才要把丁○○放回來，裡面是說要當面
    給或匯款12,000元給哲，因為擔心丁○○的安全所以報警處理
    。乙○○是我孩子丁○○的朋友，因為他擔心我孩子丁○○的人身
    安全，所以傳影片給我等語（見警卷第11至12頁）。足佐被
    害人乙○○因接收到系爭照片及錄音訊息而感到害怕。
  3.證人即同案被告王榮村於警詢時證稱：我今（15)日早上在
    打電動，丁○○跟丙○○跑來跟我說，他們2人要演戲給綽號「
    小蝦」看，我看到丙○○拍丁○○被綁在椅子上的照片後，他們
    2人叫我講一兩句話，看「小蝦」會不會回應，我說「你現
    在不見，是要當作什麼」、「不要以為躲起來炒飯就找不到
    你」、「早晚都會抓到你」、「現在你不就要放丁○○在這邊
    讓人家凌遲就對了」、「不然看怎樣也做一下回應」。是丙○○傳輸丁○○被綁在椅子上之照片給乙○○。我只記得是早上我
    錄音的那4句，我當時是用丙○○的手機錄音的，錄音完馬上
    傳給乙○○。是乙○○欠丙○○錢。丁○○在108年4月15日中午的時
    候，用臉書通訊軟體私訊我，表示他的手機摔壞掉了很無聊
    ，叫我去載他，我就載他到我的住處，他就吃東西，叫我晚
    上7點叫他起來，大概在今（15)日下午17時25分許，我就接
    到我女友母親的電話，她叫我打電話來派出所等語（見警卷
    第5至6頁）。於偵查中證稱：（提示警卷第14〜19頁通訊軟
    體與照片等資料，照片與語音，你是否有用丙○○的手機傳送
    對話給乙○○？）有。（你當下的用意為何？）如丙○○與丁○○
    陳述，我配合他們，當時我在玩遊戲，他們突然告知我要捉
    弄乙○○，要我配合講一些話等語（見偵卷第37頁）。
  4.證人即同案被告丙○○於警詢時證稱：我是於108年4月15日9時23分在王榮村家，用微信傳丁○○遭綁在椅子上並矇上眼睛之照片給乙○○。（你於108年4月15日9時23分是否還有傳一則為「你麻吉現在在這邊，你有沒有打算要過來解救」語音訊息給予乙○○？）有。（你於108年4月15日10時9分傳了二則語音訊息給予乙○○，內容為「我看你現在也很可憐耶，那麼機掰神秘不出來是怎樣」、「你現在叫人家出來做公親是怎樣？你現在害人家在這邊讓人家凌遲，你娘機掰有什麼聲音不敢說」是否為你所說，所傳送之內容？）是。（你於108年4月15日12時36分傳了三則語音訊息給予乙○○，內容為「對啦，就是一萬二拉，一萬二這樣處理拉」、「你要是在那邊懷疑東懷疑西，這樣乾脆不用打沒關係」、「反正我就說你錢拿過來我就放人」是否為你所說，所傳送之內容？）是。（你於108年4月15日12時40分傳了一則莊易宸的存摺照片給予乙○○是否屬實？）屬實。該存摺是我本人所有，莊易宸是我之前的名字。我傳該存摺照片是要乙○○匯欠我的一萬二過來給我，因為他有欠我一萬二千元。（你於108年4月15日12時40分傳了三則語音訊息給予乙○○，內容為「反正你的兄弟現在在我的手上，看你自己怎麼做」、「你如果這東西在開玩笑，沒關係你就慢慢等」、「存摺我打給妳了，錢先打過來」是否為你所說，所傳送之內容？）是。（你於108年4月15日12時50分傳了一則語音訊息給予乙○○，內容為「所以你到底要不要處理」是否為你所說，所傳送之內容？）是。（你於108年4月15日13時1分傳了二則語音訊息給予乙○○，內容為「你打給他打給他，他會跟你說人有無平安」、「我朋友說你現在失蹤，我是在路上要過去了，不先跟他擔保的話，就要被打死了。」是否為你所說，所傳送之內容？）是。（你用微信於上述時間傳訊息給乙○○是作何用途？）因為當時我與丁○○和王榮村在王榮村家，丁○○想要試探乙○○這個兄弟對他的忠誠度，然後我順便想要向乙○○討欠我的一萬二千元。（當時你傳給乙○○的一張丁○○遭綁的照片，丁○○是遭何人所綁？遭何人所矇眼？）是丁○○是自己綁的。矇眼是我幫丁○○矇的。當日早上9時左右丁○○就在安南區興安路66號，丁○○大約10時左右離開。然後我大約11時才離開等語（見警卷第5至6頁）。於偵查中證稱：（提示警卷第14〜19頁通訊軟體與照片等資料，是否為你與乙○○的對話？）是我傳給乙○○的。（當時你為何會傳送丁○○遭綑綁並說要傷害丁○○的對話給乙○○？）因為我與乙○○有債務糾紛，丁○○與乙○○是朋友，他們交情不錯，我與丁○○也是朋友，當時我、王榮村、丁○○三人在王榮村家聊天，突然想到乙○○與我有債務糾紛，我們就提議把丁○○假裝綁起來、拍照，之後傳給乙○○，看乙○○是否會緊張，乙○○是否會把錢還給我，並同時測試丁○○與乙○○的交情。（你覺得你傳這些對話給乙○○，乙○○是否會害怕心生畏懼？）會，我用意要嚇乙○○等語（見偵卷第36頁）。
　5.前揭王榮村證述係被告與丙○○2人叫王榮村錄語音訊息，傳
    送給乙○○。丙○○係證述，當時丙○○、王榮村、丁○○三人在王
    榮村家聊天，突然想到乙○○與丙○○有債務糾紛，我們就提議
    把丁○○假裝綁起來、拍照，之後傳給乙○○，看乙○○是否會緊
    張，乙○○是否會把錢還給我等情，且證人即同案被告王榮村
    、丙○○與被告丁○○間為朋友，彼此無宿怨，王榮村、丙○○前
    揭警詢及偵查中證述，將自陷於被追訴並判罪之處境，衡情
    王榮村、丙○○當無設詞杜撰構陷被告之動機及必要，俱徵證
    人即同案被告王榮村、丙○○上開所證情詞，應堪信為真實。
　6.復據被告於警詢時供稱：我於10點左右就到王榮村的租屋處聊天，之後丙○○來到王榮村的租屋處，因為乙○○有欠丙○○錢，前兩天我有出來幫他們講和，我想要試試看乙○○和我的友情有多深，然後提議，我自己捆綁雙手，丙○○幫我矇眼，然後用丙○○的手機傳照片給乙○○。大約早上10點多離開等語（見警卷第7至8頁）。於偵查中供稱：（提示警卷第14頁，為何會拍到你被綁起的樣子？）如丙○○以上陳述，之前我有去幫忙協商丙○○與乙○○之間的債務，但協商結果覺得乙○○沒有誠意，且當時想測試乙○○有無把我當好朋友，因為乙○○常常很多事情拜託我去協商，我想我幫乙○○那麼多的事情，看他是否會幫我，這不是擄人勒贖的事情，繩子與矇眼都是我自己弄，丙○○拍照的。本件涉犯恐嚇行為，是否承認？）承認等語（見偵卷第36至37頁）。此可佐證共同被告丙○○及王榮村前揭證述之真實性。本案之起因確係因乙○○積欠丙○○12,000元而生，
　7.參以前揭微信通訊軟體對話紀錄翻拍照片6張、語音訊息檔
    案內容，以丙○○手機傳送丁○○遭綁在椅子上並矇上眼睛之照
    片1張、傳「你麻吉現在在這邊，你有沒有打算要過來解救
    」語音訊息，傳送給乙○○之時間均為108年4月15日9時23分
    。又王榮村證述係丙○○與被告2人叫其講一兩句話，看「小
    蝦」會不會回應，其說「你現在不見，是要當作什麼」、「
    不要以為躲起來炒飯就找不到你」、「早晚都會抓到你」、
    「現在你不就要放丁○○在這邊讓人家凌遲就對了」、「不然
    看怎樣也做一下回應」之語音訊息傳送給予乙○○之時間均為
    108年4月15日10時1分，被告自陳於108年4月15日10時多離
    開王榮村租屋處，顯見被告確實知悉並參與當日9時23分、1
    0時1分之語音訊息傳送給予乙○○之事。
　8.被告固辯稱：乙○○還錢部分已經協商好，後面語音訊息部分
    是丙○○他們自己策劃的，其不知情云云。惟按共同正犯因為
    在意思聯絡範圍內，必須對於其他共同正犯之行為及其結果
    負責，從而在刑事責任上有所擴張，此即「一部行為，全部
    責任」之謂。而此意思聯絡範圍，亦適為「全部責任」之界
    限，因此共同正犯之逾越（過剩），僅該逾越意思聯絡範圍
    之行為人對此部分負責，未可概以共同正犯論。至於共同正
    犯意思聯絡範圍之認定，其於精確規劃犯罪計畫時，固甚明
    確，但在犯罪計畫並未予以精密規劃之情形，則共同正犯中
    之一人實際之犯罪實行，即不無可能與原先之意思聯絡有所
    出入，倘此一誤差在經驗法則上係屬得以預見、預估者，即
    非屬共同正犯之逾越。蓋在原定犯罪目的下，祇要不超越社
    會一般通念，賦予行為人見機行事或應變情勢之空間，本屬
    共同正犯成員彼此間可以意會屬於原計畫範圍之一部分，當
    不以明示為必要（最高法院102年度台上字第3664號判決意
    旨參照）。申言之，共同正犯之成立，祇須具有犯意之聯絡
    ，行為之分擔，既不問犯罪動機起於何人，亦不必每一階段
    犯行，均經參與；共同正犯間，非僅就其自己實施之行為負
    其責任，並在犯意聯絡之範圍內，對於他共同正犯所實施之
    行為，亦應共同負責。尤其在行為人係複數之情況下，倘於
    事前或事中預見其結果，猶出於默示之犯意聯絡，分工合作
    ，終致結果發生，即應就犯罪之全部結果，共同負責。換言
    之，數行為人基於對被害人為犯罪行為之犯意聯絡，於該行
    為實行之前或行為之際，若在主觀上已預見自己或共同正犯
    可能之犯罪行為有足以發生犯罪結果之危險性存在，卻仍容
    認、默許共同正犯為之而不違背其本意者，則均屬故意之範
    圍。被告與丙○○、王榮村既意在傳送丁○○坐在椅子上，雙手
    被反綁，雙眼被矇住，看似被霸凌之照片給乙○○，要讓乙○○
    心生畏懼，藉此向乙○○催討本案乙○○積欠丙○○之債務12,000
    元，而此種討債之做法，有可能視情況伴隨言語恐嚇行為，
    為一般人之常識，被告自不得諉為未預見丙○○會接續於同日
    10時9分、12時36分、12時40分、12時50分、13時1分傳送語
    音訊息予乙○○，是縱認丙○○接續傳送語音訊息之舉，未經被
    告事先具體安排，仍難認逸脫被告與丙○○、王榮村3人原犯
    罪計畫之範圍，被告縱未親自錄音傳送語音訊息，仍應負共
    同正犯之責，故被告前揭辯詞，當非可採。
(四)綜上所述，被告所辯，應係事後卸責之辯詞，委無可採，其
    前揭犯行，事證明確，堪可認定，應依法論科。
三、論罪
(一)核被告丁○○所為，係犯刑法第305條之恐嚇危害安全罪。
(二)被告與丙○○、王榮村3人先後拍攝被告丁○○遭綑綁之照片、
    傳送語音訊息與被害人之舉，均係基於同一犯意，而於密接
    時、地實施，侵害同一法益，其獨立性極為薄弱，依一般社
    會健全觀念，難以強行分開，且犯罪目的與侵害法益同一，
    應視為數個舉動之接續實行而屬接續犯。
(三)被告與丙○○、王榮村3人就本案犯行，有犯意聯絡及行為分
    擔，為共同正犯。　　
四、撤銷改判及量刑之理由：
(一)原審以被告犯罪事證明確，據以論罪科刑，固非無見。惟按
    刑事審判旨在實現刑罰權之分配正義，故法院對於有罪被告
    之科刑，應符合罰刑相當之原則，使輕重得宜，罰當其罪，
    此所以刑法第57條明定科刑時，應以行為人之責任為基礎，
    並審酌一切情狀，尤應注意該條所列10款事項，以為科刑輕
    重之標準。經查，本案被告上訴後已與被害人乙○○達成和解
    ，業據被害人乙○○於本院審理時陳明在卷（見簡上卷二第15
    2頁），堪認被告犯後已有修復其犯罪所生之損害，又此為
    關乎被告犯後態度之重要量刑基礎事實，因發生在後而為原
    審未及審酌，本件被告上訴否認傳送語音訊息部分之犯罪雖
    無理由，已如前述，然被告上訴以其已與被害人和解，原審
    量刑過重為由提起上訴部分，為有理由，自應由本院就被告
    丁○○部分予以撤銷改判。
(二)爰審酌被告與被害人乙○○為朋友，因乙○○積欠丙○○債務，為
    催討債務，以傳送被告丁○○被綑綁、矇眼之影像、語音訊息
    等方式，告知將對被告丁○○及乙○○之人身安全造成不利之言
    語，恫嚇乙○○，並造成乙○○心生畏懼，被告於犯後坦承共同
    傳送其被綑綁、矇眼之影像，否認共同傳送語音訊息部分之
    犯行，與被害人乙○○無條件達成和解，併斟酌被害人亦於本
    院審理時陳稱：我已經與被告丁○○無條件達成和解，我要原
    諒丁○○，不追究丁○○刑事責任，同意法院對丁○○從輕量刑之
    意見（見簡上卷二第152頁），兼衡被告犯罪之動機、手段
    、情節，暨其自陳學歷高職畢業、從事電商賣家、月收入約
    2萬多元、未婚、無小孩、獨居等一切情狀（見簡上卷二第1
    51頁），量處如主文第二項所示之刑，並諭知易科罰金之折
    算標準。
據上論斷，應依刑事訴訟法第455條之1第1項、第3項、第369條
第1項前段、第364條、第299條第1項前段，刑法第305條、第28
條、第41條第1項前段，刑法施行法第1條之1第1項，判決如主文
。
本案經檢察官王宇承聲請以簡易判決處刑，檢察官甲○○到庭執行
職務。
中　　華　　民　　國　　111 　年　　7 　　月　　20　　日
                刑事第十三庭    審判長法  官  鄭彩鳳

                                      法  官  陳威龍

                                      法  官  王惠芬　 
以上正本證明與原本無異。
本判決不得上訴。
  　　　　　　　　　　　　　　　書記官　陳杰瑞
中　　華　　民　　國　　111 　年　　7 　　月　　20　　日
附錄本院論罪科刑法條：
刑法第305條（恐嚇危害安全）
以加害生命、身體、自由、名譽、財產之事恐嚇他人，致生危害
於安全者，處2年以下有期徒刑、拘役或9千元以下罰金。
附表　　
09:23 (以下時間為傳語音訊息的時間） 丙○○：「你麻吉現在來到這邊，你有沒有打算要過來解救他嗎？」（6秒） 10：01 王榮村：「你現在不要是要當作什麼？」（2秒） 王榮村：「不要想說躲起來炒飯就找不到你捏，早晚都會抓到你。」（5秒） 王榮村：「現在不就硬要放丁○○在這裡讓人家凌遲就對了？」(3秒） 王榮村：「不然看怎樣也做一下回應欸。」（2秒） 12：09 丙○○：「我看你真的很可憐耶，你娘機掰神秘不敢出來是怎樣？」（6秒） 丙○○：「你現在叫人家出來幫你們做公親是怎樣？你娘機掰在這邊讓人家凌遲，你娘機掰有什麼聲音不敢說。」(9秒） 丙○○：「對啦，就是一萬二啦，一萬二這樣處理啦。」（4秒） 丙○○：「你要是在那邊懷疑東懷疑西，這樣乾脆不用打沒關係啦。」（5秒） 丙○○：「反正我就說了你錢打過來我就放人。」（4秒） 中間為嫌疑人於對話中傳送銀行存摺帳號之錄影檔。 12：42 丙○○：「反正你的兄弟現在就是在我們的手上，看你自己怎麼做啦。」（6秒） 丙○○：「你若覺得這東西是在開玩笑，沒關係你就慢慢等。」(6秒） 丙○○：「存摺我打給你了，錢先打過來再說。」（4秒） 12：50 丙○○：「現在是怎樣，至少也給我回應一下。」（4秒） 13：01 丙○○：「所以你到底要處理還是不要處理？」（4秒） 13：29 丙○○：「你打給他，打給他，他會跟你說人有平安無平安。」(7秒） 14：08 丙○○：「我朋友說你就這樣失聯捏，我是在路上要過去了，要不是我朋友先跟他擔保的話，你娘機掰早就被伶爸打死啊。」（11秒） 
　　，